CESAR BRIATORE

Desarrollador de software

CONTACTO

Celular: +54 223 560 3994 cesarbriatore@gmail.com https://linktr.ee/CJTore Mar del Plata - Buenos Aires Argentina

HABILIDADES

- Desarrollo web
- Liderazgo
- SCRUM
- Servicio al cliente
- Resolución de conflictos
- Control de calidad
- Soluciones creativas
- Propiedad Colectiva

PERFIL

Desarrollador de software con un largo recorrido en el sector, amplia visión de futuro y en continuo perfeccionamiento. Con varios años de experiencia en la creación y ejecución de soluciones de software para mejorar la productividad empresarial siempre haciendo énfasis en la innovación tecnológica. Altamente experimentado en todos los aspectos del desarrollo de software, la vida del proyecto y su gestión durante todo su ciclo de vida.

EXPERIENCIA LABORAL

Desarrollador Web

Freelance | agosto de 2016 - febrero de 2020

Desarrollo y mantenimiento en diferentes Back Office, proporcionando soluciones a problemas de funcionalidad de diferentes vistas como tambien creación de nuevas, utilizando diversas tecnologías como React y C#.

Desarrollador Web

Economía sin Mal | mayo de 2018 - Septiembre 2019

Parte del equipo de desarrollo de un producto capaz de registrar operaciones de intercambio sin uso de dinero ni cuentas bancarias. Mis responsabilidades fueron coordinar el equipo de desarrollo y testeo en producción utilizando tecnologías como HTML/CSS, Javascript y Python.

СТО

Regalos CMC | 2015 - 2016

Desarrollo de un e-commerce basado en Wordpress para venta y entrega de regalos personalizados estando a cargo de un equipo de programación, implementando nuevas tecnologías con metodologías ágiles. Mis principales funciones fueron la transferencia de conocimiento sobre las diferentes librerías y herramientas utilizadas para la creación de páginas, y la preparación de los diferentes entornos para su despliegue.

FORMACIÓN ACADÉMICA

<u>Desarrollo en React JS</u>

Universidad Tecnológica Nacional - Ciudad Autónoma de Buenos Aires, Buenos Aires agosto 2022 - diciembre 2022

Técnico Superior en Administración Portuaria

Universidad Tecnológica Nacional - Mar del Plata, Buenos Aires marzo 2015 - diciembre 2016

Ingeniería informática

Universidad Nacional Mar del Plata, Buenos Aires marzo 2010 - diciembre 2011

CURSOS

Python orientado a finanzas - IOL Academy

Marzo 2022 - Credencial ID: 6y17zgizan url: https://campus.invertironline.com/certificates/6yi7zgizan

Programador en C# - Edutin Academy

Agosto 2022 - Credencial ID: 6227114 url: https://app.edutin.com/verify/6227114

Desarrollo en React JS - UTN BA

Agosto 2022 - Credencial ID: CER-CC3A7X08-765851 url: https://sigead.online/alumnos/validar_certificado